臺灣新竹地方法院刑事判決
110年度易字第835號
公  訴  人  臺灣新竹地方檢察署檢察官
被      告  張丞  


            張明仁


上列被告等因妨害自由案件，經檢察官提起公訴（110年度偵字
第10122號），本院依簡式審判程序判決如下：
    主  文
張丞共同犯恐嚇危害安全罪，處拘役貳拾日，如易科罰金，以新
臺幣壹仟元折算壹日。
張明仁共同犯恐嚇危害安全罪，處拘役貳拾日，如易科罰金，以
新臺幣壹仟元折算壹日。緩刑貳年。　
    事  實
一、本件犯罪事實：　
    張丞於民國110年8月5日1時9分許，駕駛車牌號碼000-0000
    號自用小客車搭載張明仁，行經新竹市○區○○路○00號快速道
    路匝道前時，因不滿陳俊昇騎駛車牌號碼000-0000號普通重
    型機車搭載陳凱雄，行駛在其等車輛旁時對其等比出不明手
    勢，遂共同基於恐嚇危害安全之犯意聯絡，在新竹市○區○○
    路00號前攔下陳俊昇騎駛之機車後，先由張丞抓住陳俊昇之
    衣領，再由張明仁手持鋁棒，其等並拍擊陳俊昇戴在頭上之
    安全帽，張丞甚拔下陳俊昇之機車鑰匙後丟到人行道上，令
    陳俊昇心生畏懼，致生危害於陳俊昇之生命及身體安全。嗣
    張明仁、張丞經陳俊昇在場之友人陳凱雄、陳均豪一再道歉
    始罷休離去。
二、案經陳俊昇訴由新竹市警察局第一分局報告臺灣新竹地方檢
    察署檢察官偵查起訴。
    理  由
一、本件被告張丞、張明仁所犯之罪，非死刑、無期徒刑、最輕
    本刑為3 年以上有期徒刑之罪，或高等法院管轄第一審之案
    件，被告於本院準備程序進行中，就被訴事實為有罪之陳述
    ，經本院認合於刑事訴訟法第273 條之1 第1 項之規定，裁
    定進行簡式審判程序，合先敘明。又按簡式審判程序之證據
    調查，不受第159 條第1 項之限制，刑事訴訟法第273 條之
    2 定有明文，是於行簡式審判程序之案件，被告以外之人於
    審判外之陳述，除有其他不得作為證據之法定事由外，應認
    具有證據能力。
二、認定犯罪事實所憑之證據及理由：
    前揭犯罪事實，業據被告2人於本院準備程序及簡式審判程
    序時均坦承不諱（本院卷第49頁、第58頁），核與證人即告
    訴人陳俊昇、證人陳凱雄、陳均豪於警詢、偵查時、證人張
    秀美於警詢之證述情節大致相符（10122號偵卷第9頁、第10
    頁至第11頁、第12頁至第13頁、第14頁至第15頁、第16頁、
    第50頁背面至第52頁），且有監視器錄影畫面截圖數張、監
    視器影像光碟1片（10122號偵卷第17頁至第19頁、卷尾光碟
    片存放袋）存卷可憑，足認被告2人上開任意性之自白與事
    實相符，堪以採信。綜上，本案事證明確，被告犯行洵堪認
    定，應依法論科。
三、論罪科刑：
  ㈠核被告張丞、張明仁所為，均係犯刑法第305條之恐嚇危害安
    全罪。
　㈡被告2人就本案犯行間有犯意聯絡、行為分擔，應論以共同正
    犯。
　㈢被告2人係基於恐嚇危害安全之單一犯意，於密接時、地，接
    續實施本件侵害同一法益之抓住告訴人衣領、手持鋁棒、拍
    擊告訴人安全帽等恐嚇危害安全數行為，各行為之獨立性極
    為薄弱，依一般社會健全觀念，實難以強行分開，在刑法評
    價上，以視為數個舉動之接續施行，合為包括之一行為予以
    評價，較為合理，故應論以接續犯之實質上一罪。
　㈣爰審酌被告2人未能以理性之態度溝通解決紛爭，僅因細故即
    以威脅告訴人安全之事對告訴人恐嚇，造成告訴人心生畏懼
    ，所為誠屬非是；惟考量被告2人坦承犯行，犯後態度尚堪
    為佳，且已和告訴人當庭達成和解，告訴人不追究被告2人
    之刑事責任，請求法官從輕量刑等情，有本院110年度易字
    第835號和解筆錄在卷可查（本院卷第63頁），並兼衡被告
    張丞國中畢業之智識程度，現在女友家之火鍋店工作，月薪
    約新臺幣（下同）2萬8千元，未婚無子女，目前與父母、姐
    姐、哥哥等家人同住；被告張明仁高職畢業之智識程度，現
    在舅舅之公司工作，月薪約2萬3千元，已婚且孩子即將出生
    ，目前與父母、姐姐、配偶等家人同住等一切情狀（本院卷
    第59頁），分別量處如主文所示之刑，並均諭知易科罰金之
    折算標準。
　㈤末查，被告張明仁未曾因故意犯罪受有期徒刑以上刑之宣告
    ，有臺灣高等法院被告前案紀錄表在卷可稽（本院卷第15頁
    ），其因一時失慮致觸犯本案之罪，業已和告訴人和解，且
    告訴人亦同意給予被告張明仁緩刑之機會（本院卷第63頁）
    ，是本院認被告張明仁經此偵、審程序及刑之宣告後，應知
    所警惕，無再犯之虞，本院認以暫不執行其刑為當，爰依刑
    法第74條第1 項第1 款之規定，宣告如主文所示之緩刑期間
    。
四、沒收：
　　按供犯罪所用、犯罪預備之物或犯罪所生之物，屬於犯罪行
    為人者，得沒收之；又宣告前二條之沒收或追徵，有過苛之
    虞、欠缺刑法上之重要性、犯罪所得價值低微，或為維持受
    宣告人生活條件之必要者，得不宣告或酌減之，刑法第38條
    第2 項前段、第38條之2 第2 項分別定有明文。查被告張明
    仁所有之鋁棒，係供被告張明仁犯本件恐嚇危害安全罪所用
    之物等情，據被告張明仁供述詳實（本院卷第49頁），然上
    開物品並未於本案扣案，不論沒收或追徵與否，無妨被告罪
    責、刑罰預防目的之評價，欠缺刑法上之重要性，為免執行
    上困難，爰依刑法第38條之2 第2 項規定，不予宣告沒收或
    追徵。
據上論斷，應依刑事訴訟法第273條之1第1項、第299條第1項前
段，判決如主文。
中　　華　　民　　國　　111 　年　　1 　　月　　24　　日
                  刑事第二庭   法　官  　 崔恩寧
以上正本證明與原本無異。
如不服本判決應於收受本判決後20日內向本院提出上訴書狀，上
訴書狀應敘述具體理由。上訴書狀未敘述上訴理由者，應於上訴
期間屆滿後20日內補提理由書狀於本院(均須按他造當事人之人
數附繕本 )「切勿逕送上級法院」。 
中　　華　　民　　國　　111 　年　　1 　　月　　24　　日
                               書記官     莊琬婷

附錄本院論罪科刑法條：
刑法第305條
以加害生命、身體、自由、名譽、財產之事恐嚇他人，致生危害
於安全者，處二年以下有期徒刑、拘役或九千元以下罰金。